【裁判字號】    99,審易,1211
【裁判日期】    990429
【裁判案由】    竊盜
【裁判全文】
臺灣高雄地方法院刑事判決            99年度審易字第1211號
公  訴  人  臺灣高雄地方法院檢察署檢察官
被      告  丁○○
上列被告因竊盜案件，經檢察官提起公訴（99年度偵字第2364、
5804號），本院依簡式審判程序判決如下：
    主  文
丁○○犯攜帶兇器竊盜罪，累犯，處有期徒刑玖月，扣案之平口
鉗、梅花扳手、剪刀、螺絲起子各壹支均沒收。又犯攜帶兇器竊
盜罪，累犯，處有期徒刑玖月，扣案之上開平口鉗、梅花扳手、
剪刀、螺絲起子各壹支均沒收。又共同犯竊盜罪，累犯，處有期
徒刑柒月。應執行有期徒刑壹年拾月，扣案之上開平口鉗、梅花
扳手、剪刀、螺絲起子各壹支均沒收。
    事  實
一、丁○○前因贓物、詐欺等案件，分別經本院以92年度簡字第
    4446號、93年度訴字第1020號判處有期徒刑4 月、8 月確定
    ，嗣經裁定應執行有期徒刑10月確定；又因施用毒品、竊盜
    案件，分別經本院以93年度訴字第752 號、93年度簡字第18
    52號判處應執行有期徒刑1 年6 月、拘役59日確定，上開案
    件接續執行，於民國94年12月13日縮短刑期假釋出監；又因
    竊盜、施用毒品等案件，分別經本院、臺灣高等法院高雄分
    院以95年度易字第1924號、95年度訴字第2292號、95年度易
    字第2033號、95年度上易字第1398號判處有期徒刑10月、1
    年10月、4 月、6 月、6 月、10月、8 月確定，嗣經裁定減
    刑並定應執行有期徒刑2 年7 月確定；另因公共危險案件，
    經本院以95年度交簡字第1933號判處拘役50日確定，嗣撤銷
    前開假釋，執行殘刑5 月又1 日，並與前開案件接續執行，
    於98年9 月12日縮短刑期執行完畢。丁○○猶不知悔改，分
    別意圖為自己不法所有，為下列行為：
  (一)於99年1 月10日凌晨5 時許，在高雄縣鳳山市○○街51號前
    ，持其所有客觀上足以對人之生命、身體構成威脅足供兇器
    使用之平口鉗、梅花扳手、剪刀、螺絲起子各1 支，竊取丙○○所有之車號YU-7820 號自用小貨車之電瓶1 個（價值約
    新臺幣（下同）2000 元）得手。
  (二)於99年1 月10日凌晨5 時10分許，在高雄縣鳳山市鎮○街37
    號前100 公尺處，以上開兇器竊取戊○○所有之車號9408-F
    A 號自用小貨車之電瓶1 個（價值約1000元）得手。嗣於同
    日凌晨5 時40分許，在高雄縣鳥松鄉○○路與松竹街口，因
    其形跡可疑為警盤查而查悉上開(一)、(二)犯情，並起出上開電
    瓶（已發還丙○○、戊○○）及扣得上開平口鉗、梅花扳手
    、剪刀、螺絲起子各1 支。
  (三)於99年2 月8 日凌晨5 時40分許，在高雄縣鳥松鄉○○路23
    之101 號旁吉同橋工地，與年籍不詳綽號「阿壞」之成年男
    子，共同基於意圖為自己不法所有之犯意聯絡，共同徒手竊
    取甲○○所有之竹節鋼筋12支（共計58公斤，價值約1300元
    ），得手後以車號ONQ-832 號重型機車載運離開。嗣於同日
    凌晨5 時55分許，在高雄縣鳥松鄉○○街117 號前，因形跡
    可疑為警盤查而查獲，並起出上開竹節鋼筋（已發還甲○○
    ）。
二、案經甲○○告訴暨高雄縣政府警察局仁武分局報告臺灣高雄
    地方法院檢察署檢察官偵查起訴。
    理  由
一、本件被告丁○○所犯之罪，均為死刑、無期徒刑、最輕本刑
    為3 年以上有期徒刑以外之罪，其就被訴事實為有罪之陳述
    ，經本院告知簡式審判程序之旨，並聽取檢察官及被告之意
    見後，裁定進行簡式審判程序。
二、上開犯罪事實，業據被告於本院審理中坦承不諱，核與被害
    人丙○○、戊○○、告訴人即被害人甲○○於警詢之證述內
    容相符，復有高雄縣政府警察局仁武分局扣押筆錄暨扣押物
    品目錄表2 份、具領人丙○○、戊○○、甲○○之贓物認領
    保管單各1 紙、現場蒐證照片共11張及扣案之平口鉗、梅花
    扳手、剪刀、螺絲起子各1 支可資佐證，足認被告之自白與
    事實相符，應堪置信。本件事證明確，被告上開犯行，均堪
    認定。
三、按刑法第321 條第1 項第3 款之攜帶兇器竊盜罪，係以行為
    人攜帶兇器竊盜為其加重條件，此所謂兇器，其種類並無限
    制，凡客觀上足對人之生命、身體、安全構成威脅，具有危
    險性之兇器均屬之，且祇須行竊時攜帶此種具有危險性之兇
    器為已足，並不以攜帶之初有行兇之意圖為必要（最高法院
    79年臺上字第5253號判例意旨參照）。本件犯罪事實一(一)、
    (二)所示被告行竊時所攜帶之平口鉗、梅花扳手、剪刀、螺絲
    起子各1 支，均為金屬材質，質地堅硬，有卷附照片可參，
    客觀上均為足以殺傷人生命、身體之器械，顯為具有危險性
    之兇器。核被告就犯罪事實一(一)、(二)所為，均係犯刑法第32
    1 條第1 項第3 款之攜帶兇器竊盜罪；就犯罪事實一(三)所為
    ，係犯同法第320 條第1 項之竊盜罪。被告與年籍不詳綽號
    「阿壞」之成年男子就如犯罪事實一(三)所示之竊盜犯行，有
    犯意聯絡及行為分擔，為共同正犯。被告所犯上開3 罪，犯
    意各別，應分論併罰。公訴意旨認被告就犯罪事實一(一)、(二)
    之2 次加重竊盜犯行應僅論以一罪，惟其犯罪地不同，非基
    於接續犯意為之，公訴意旨容有誤會，附此敘明。被告有如
    前開犯罪科刑及執行紀錄，此有臺灣高等法院被告前案紀錄
    表1 份在卷可稽，其前受徒刑之執行完畢後，5 年以內故意
    再犯本件有期徒刑以上之3 罪，均為累犯，各應依刑法第47
    條第1 項規定，加重其刑。
四、爰審酌被告有竊盜、毒品、詐欺等前科，業如前述，素行不
    佳，且不知記取刑罰之教訓，本次猶竊取他人財物，價值觀
    念偏差，應予導正，惟念其所竊物品價值非鉅，且因查獲均
    已歸還被害人丙○○、戊○○、甲○○，有贓物認領保管單
    3 紙附卷可參，其坦承犯行，犯後態度尚可，及犯罪之動機
    、目的、手段、所生危害等一切情狀，分別量處如主文所示
    之刑及定應執行刑。扣案之平口鉗、梅花扳手、剪刀、螺絲
    起子各1 支，為被告所有，供如犯罪事實一(一)、(二)所示攜帶
    兇器竊盜犯罪所用之物，業據被告供承在卷，爰均依刑法第
    38條第1 項第2 款規定宣告沒收。
據上論斷，應依刑事訴訟法第273 之1 第1 項、第299 條第1 項
前段，刑法第28條、第321 條第1 項第3 款、第320 條第1 項、
第47條第1 項、第51條第5 款、第9 款、第38條第1 項第2 款，
刑法施行法第1 條之1 ，判決如主文。
本案經檢察官乙○○到庭執行職務。
中    華    民    國    99    年     4    月    29    日
                  刑事第十庭    法  官  顏銀秋
以上正本證明與原本無異。
如不服本判決應於收受送達後10日內向本院提出上訴書狀，並應
敘述具體理由；如未敘述上訴理由者，應於上訴期間屆滿後20日
內向本院補提理由書（均須按他造當事人之人數附繕本）「切勿
逕送上級法院」。
中    華    民    國    99    年    4     月    29    日
                                書記官  林豐富
附錄論罪科刑法條
刑法第321條第1 項第3 款（加重竊盜罪）
犯竊盜罪而有左列情形之一者，處6 月以上、5 年以下有期徒刑
：
三、攜帶兇器而犯之者。
刑法第320 條第1 項（竊盜罪）
意圖為自己或第三人不法之所有，而竊取他人之動產者，為竊盜
罪，處5 年以下有期徒刑、拘役或5 百元以下罰金。

司法院資訊處製作；財團法人民間司法改革基金會備份。
